【裁判字號】    90,訴,1681
【裁判日期】    901031
【裁判案由】    毒品危害防制條例
【裁判全文】
臺灣板橋地方法院刑事判決                          九十年度訴字第一六八一號
    公  訴  人  臺灣板橋地方法院檢察署檢察官
    被      告  甲○○
右列被告因違反毒品危害防制條例案件，經檢察官聲請簡易判決處刑（九十年度毒偵
字第一三六三號），因本院板橋簡易庭認不應適用簡易程序，移由本院依普通程序判
決如左：
    主      文
甲○○連續施用第一級毒品，處有期徒刑捌月。
扣案第一級毒品海洛因壹包（驗餘淨重零點零公克），沒收銷燬；扣案注射針筒壹
支，沒收。
    事      實
一、甲○○曾因施用毒品案件，經本院於民國（下同）八十八年六月八日以八十八年
    度毒聲字第三五一九號裁定送觀察、勒戒後，認有繼續施用毒品之傾向，復於八
    十八年六月二十九日以八十八年度毒聲字第三九一○號裁定送強制戒治，嗣經本
    院於八十八年十一月十七日以八十八年度毒聲字第七二四三號裁定停止戒治，所
    餘期間付保護管束，而於八十九年七月一日交付保護管束期滿，未經撤銷停止戒
    治，乃經臺灣板橋地方法院檢察署檢察官於八十九年八月十一日以八十九年度毒
    偵字第四七四○號為不起訴處分，同年月十八日確定。詎甲○○猶不知心生警惕
    ，明知海洛因係毒品危害防制條例所明定之第一級毒品，不得持有及施用，竟另
    基於概括之犯意，於九十年三月五日至同年月十七日十三時間，先後在臺北縣三
    峽鎮○○路一九四號十樓之住處，連續以針筒注射之方式施用第一級毒品海洛因
    多次，殆九十年三月十八日二十一時三十分許，為警在臺北縣三峽鎮○○路、和
    平街口臨檢，並當場自其身上扣得其所有之海洛因一小包（驗餘淨重○‧○三公
    克）及曾供施用毒品之注射針筒一支而偵悉上情。甲○○於強制戒治期滿為不起
    訴處分後，五年內再犯本件施用第一級毒品海洛因案件，另由本院於九十年三月
    十九日以九十年度毒聲字第一二四○號裁定令入戒治處所施以強制戒治一年，現
    於臺灣臺北戒治所強制戒治中。
二、案經臺北縣警察局三峽分局移送臺灣板橋地方法院檢察署檢察官偵查聲請簡易判
    決處刑，經本院板橋簡易庭移由本院依普通程序審理。
    理    由
一、右開犯罪事實業據被告甲○○迭於警訊、檢察官偵查及本院審理坦承不諱，且被
    告於九十年三月十八日二十一時三十分許為警查獲時所採取之尿液檢體中，亦經
    檢出嗎啡陽性反應，此有臺北縣政府衛生局九十年三月二十八日北衛檢字第二一
    二九四號尿液煙毒檢驗成績書一紙附卷可稽，且扣案一包白粉，經送法務部調查
    局鑑驗結果係海洛因（驗餘淨重○‧○三公克），亦有該局第00000000
    號號鑑定通知書一紙在卷足佐，復有扣案注射針筒一支足資佐證，堪認被告前揭
    連續施用第一級毒品海洛因之自白與事實相符，足資採信。再查被告曾如事實欄
    所載，因施用毒品案件，經本院先後裁定送觀察勒戒及強制戒治，並於強制戒治
    期滿後經檢察官為不起訴處分確定等情，有前揭案件之不起訴處分書及臺灣高等
    法院檢察署刑案紀錄簡覆表各乙份在卷可憑，其竟於前開不起訴處分確定後之五
    年內，又犯本件連續施用第一級毒品罪，所為堪認與毒品危害防制條例第二十三
    條第二項前段之規定相符。故本案事證已臻明確，被告犯行洵堪認定，自應依法
    論科。
二、按海洛因係毒品危害防制條例明定之第一級毒品，故核被告甲○○所為，係犯同
    條例第十條第一項之施用第一級毒品罪。被告施用前後持有第一級毒品海洛因之
    低度行為為其施用之高度行為所吸收而不另論罪。又其先後多次施用第一級毒品
    之犯行，時間緊接，方法相同，觸犯構成犯罪要件相同之罪名，顯係基於概括之
    犯意反覆而為，係連續犯，應依刑法第五十六條之規定論以一罪，並加重其刑；
    雖檢察官於聲請簡易判決處刑書之犯罪事實欄未述及被告於九十年三月五日六時
    許當次施用第一級毒品以外如前開事實欄所示施用第一級毒品之犯罪事實，惟該
    部分與起訴部分有連續犯之裁判上一罪關係，本院自應併予審理，附此敘明。爰
    審酌被告甲○○前有施用毒品前科，經依毒品危害防制條例之規定送觀察、勒戒
    及強制戒治執行完畢，而為不起訴處分確定後，於短時間內仍有本件施用第一級
    毒品犯行，顯見其戒除毒癮之意志薄弱，及其犯罪之目的、手段、品行、施用毒
    品之期間、犯罪後坦承犯行，態度尚佳等一切情狀，量處如主文第一項所示之刑
    ，以資懲儆。
三、扣案包海洛因一包（驗餘淨重○‧○三公克），係毒品危害防制條例所定之第一
    級毒品，不問屬於犯人與否，均應依同條例第十八條第一項前段之規定沒收銷燬
    之；另扣案曾使用過之注射針筒一支，係供被告為本案犯罪所用之物，且係被告
    所有，業據其供明無誤，爰依刑法第三十八條第一項第二款之規定宣告沒收。
據上論斷，應依刑事訴訟法第四百五十二條、第二百九十九條第一項前段，毒品危害
防制條例第十條第一項、第十八條第一項前段，刑法第十一條前段、第五十六條、第
三十八條第一項第二款，判決如主文。
本案經檢察官陳孟黎到庭執行職務。
中      華      民      國    九十        年    十      月   三十一   日
                                      台灣板橋地方法院刑事第五庭
                                          法  官  陳  鴻  清
右正本證明與原本無異。
如不服本判決，應於判決送達後十日內向本院提出上訴狀 (應附繕本)，上訴於臺灣
高等法院。
                                          書記官  林  蔚  然
中      華      民      國      九十        年    十一    月     五     日
附錄本案論罪科刑法條全文：
毒品危害防制條例第十條
施用第一級毒品者，處六月以上五年以下有期徒刑。
施用第二級毒品者，處三年以下有期徒刑。


司法院資訊處製作；財團法人民間司法改革基金會備份。
